# 三类人员改制精算利得损失确认的递延所得税事项

提问人：于呈 时间：2015-01-21 23:07:49
陈老师，您好，请教个问题： 按照 2014 年新修订的薪酬准则，改制上市时对离退休人员进行预计确认预计负债， 2014 年底确认的精算利得或损失，计入其他综合收益科目
这样预计负债（或者应付长期职工薪酬）计税基础和会计账目价值会产生差异，是否需要确认递延所得税资产，如果确认，对应科目是“其他综合收益还是
”递延所得税费用“？

回答人：chenyiwei
如果税务上允许按照实际支付的离职后福利或辞退福利金额进行税前扣除的，则可确认递延所得税资产（当然前提是预计未来年度有足够多的应纳税所得额）。其中，对应于计入其他综合收益的这部分发生额的递延所得税资产变动额也相应计入其他综合收益。

提问人：于呈 时间：2015-01-25 23:09:42
陈老师，问题一个老问题 你以前说银行票据保证金支付和退回属于筹资活动，财政部和国资委报表编制说明说属于经营活动，实际工作中如何执行？

回答人：chenyiwei
既然国资报表的编制说明中已有明确规定，则照此执行。但我个人对此有保留。